臺灣士林地方法院刑事裁定　　　　　　　　　　　　　九十二年度聲判字第九五號
　　聲　請　人　丙○○
　　代　理　人　顏文正　律師
　　被　　　告　甲○○
　　　　　　　　乙○○
右列聲請人因告訴被告侵占等案件，不服臺灣高等法院檢察署檢察長於中華民國九十
二年十一月二十五日駁回再議之處分（九十二年度上聲議字第四七五０號），聲請交
付審判，本院裁定如左：
    主  文
聲請駁回。
    理  由
一、本件聲請人以被告甲○○、乙○○涉犯偽造文書、侵占等罪嫌，向臺灣士林地方
    法院檢察署檢察官提出告訴，經該檢察署檢察官以九十二年偵字第六八五八號為
    不起訴處分後，聲請人不服而聲請再議，經臺灣高等法院檢察署檢察長以九十二
    年度上聲議字第四七五０號處分書，以聲請再議為無理由而駁回，合先敘明。
二、聲請人即告訴人聲請交付審判意旨略以：
  (一)坐落桃園縣楊梅鎮○○路六號建物及四個車位為聲請人所有，有建物謄本可稽，
    而被告等在出租時其租賃契約上所載之所有權人卻為陳進棋，已有不實；又該車
    位既非屬陳進棋所有，被告乙○○辯稱其係受陳進棋之授權云云，更非屬實。又
    倘如有原處分書所稱本建物及車位係屬家族公司內之資產管理問題，則試問其自
    八十八年起開始出租後，即有租金收入，何以不去繳納房屋稅，而使系爭建物自
    八十八年至九十一年間共計欠繳房屋稅達新臺幣一百五十一萬餘元，是原處分書
    僅以屬家族公司內之資產，以家族名義登記，事實上用作公司之營運，即認被告
    無犯行，顯屬速斷。
  (二)被告辯稱甲○○所有於八十八年六月五日開立之彰化銀行松山分行之00000
    0000000000帳戶係借予田上建設股份有限公司使用，且楊梅之建物及
    停車位出租之二項租金收取後皆存入該帳戶供公司使用云云。惟查聲請人所有之
    楊梅鎮○○路六號建物出租予矽佳公司之租金（九萬元），在甲○○於八十八年
    六月五日開立新帳戶後，何以竟至八十九年八月二日方始有第一筆九萬元之租金
    存入，之後即未見有任何一筆九萬元租金之存入，則就被告辯稱該帳戶係供田上
    公司使用，是否可信，已非無疑；又停車位其租予和信公司之租金，和信公司亦
    係以支票為支付，並指明受款人為甲○○，惟該租金支票亦未全數存入上開帳戶
    內，則被告辯稱借帳戶予田上公司使用，顯不足信。再者，被告既稱受託處理租
    金，而租金卻未存入帳戶內，該租金顯遭被告侵佔，更屬明確。原檢察官及原處
    分書就被告所提之存摺，並未詳加勾稽而率信被告辯解。
  (三)如有所謂之家族公司內之資產，僅以家族成員名義登記問題，惟聲請人已與陳進
    棋離婚，此亦為原處分書所是認之事實，則在離婚時，對於原處分書所稱之信託
    在聲請人名下之財產，自應返還予陳進棋家族，方屬合理，惟系爭建物及車位迄
    今仍登記在聲請人名下，足見原處分書有關家族公司內之資產管理問題之認定，
    有違經驗及論理法則，其採證自屬違法。另倘如聲請人係人頭之名義人，則在其
    家族向銀行借款時，僅須以該建物及車位提供擔保即可，又何須以聲請人為借款
    名義人，以承擔如此鉅額之借貸，故本件絕非如原處分書所稱之家族公司內資產
    問題而已。
  (四)依聲請人與陳進棋八十七年綜合所得稅結算申報書觀之，聲請人由田上建設公司
    領有五十萬餘元薪資，陳進棋領有三百二十八萬餘元薪資及一百零六萬餘元營利
    所得，且陳進棋利息所得更高達一百三十八萬元，陳進棋之租金收入有四百十四
    萬餘元，足見陳進棋之財力狀況十分良好，被告二人及證人李美佳、林成俊等人
    所稱八十八年間陳進棋財務發生危機，伊銀行信用不好云云，與事實已有出入，
    則該四人所稱之借用甲○○之帳戶，以供陳進棋及田上建設公司使用乙節，是否
    為真，亦非無疑，原處分書未調查其他事證，即偏信渠等所言，其採證自有違經
    驗及論理法則，並有調查未盡之違誤。
  (五)依被告所言陳進棋信用不好，財務有危機，甲○○之帳戶係借予陳進棋使用等語
    ，則甲○○僅為人頭戶，且出租車位之出租名義人為陳進棋，依正常程序承租人
    和信公司之租金所得扣繳人應為陳進棋，方屬名實相符，但依和信公司郭芳暉證
    稱該扣繳人卻為甲○○，此種借人頭給人用，尚須承擔租金所得之報稅責任，豈
    符事實。詎原處分書竟認借用人頭當然以其名作為所得扣繳對象，始可相符云云
    ，顯然錯認出租人即為被告甲○○（實則出租人為陳進棋），此項認定亦與卷證
    資料不相適合，其認定自亦屬違背法令。再者，被告冒聲請人之名出租予矽佳科
    技公司部分，則因被告不交付矽佳公司相關設廠資料，致矽佳公司無法在租賃標
    的物上辦理工廠登記，係矽佳公司不便開立租金扣繳憑單（此部分可傳訊矽佳公
    司人員為證）。以上二項租約，一則扣繳人為甲○○，一則未開立，其目的乃恐
    扣繳人為陳進棋、聲請人，該扣繳憑證將寄予陳進棋、聲請人，則其偽造、侵占
    之事實將遭拆穿，因此，被告方會使用障眼法。原檢察官及原處分書均未深入了
    解查證，其採證顯有違誤。
  (六)依被告所提自行編製借貸及資產明細表，其是否為真正，未經證明，原檢察官及
    處分書即率信為真，倘如為真，其借貸金額為八億九千四百五十四萬元，而供擔
    保之資產總值為十億一千九百二十五萬元（尚有楊梅之二棟建物未載其價值），
    超出借貸之金額至少一億二千四百七十一萬元，是以，田上公司之總資產尚超出
    負債，其有需要借用他人之帳戶使用嗎？益徵被告之陳述及證人之證言，與事實
    不符，不足採信。
  (七)依被告所提之上開帳戶觀之，匯款入該帳戶者，大皆為被告甲○○、乙○○，且
    其金額均達數百萬元，並無任何一筆款項係由田上公司或陳進棋匯入，被告辯稱
    此帳戶係借予田上公司或陳進棋使用，實非無疑。再者，被告辯稱八十八年六月
    五日開戶後，於八十八年六月二十三日即支出一筆一千萬元之款項云云，惟查，
    依被證二之一存摺明細觀之八十八年六月二十三日之一千萬元支出，係轉作定期
    存款，八十八年八月十八日支出一千萬元，亦係轉作定期存款，倘田上公司或陳
    進棋之財務狀況吃緊，豈有可能二千萬元款項轉存為定期存款？由以上事證可見
    被告所言借用帳戶之說，不足採信，原檢察官及原處分書遽信之，其採證自有違
    誤。
三、按告訴人不服上級法院檢察署檢察長或檢察總長認再議為無理由而駁回之處分者
    ，得於接受處分書後十日內委任律師提出理由狀，向該管第一審法院聲請交付審
    判。法院認為交付審判之聲請不合法或無理由者，應駁回之。刑事訴訟法第二百
    五十八條之一、第二百五十八條之三第二項前段，分別定有明文。又向法院聲請
    交付審判，係新增對於「檢察官不起訴或緩起訴裁量權」制衡之一種外部監督機
    制，法院僅就檢察官所為不起訴或緩起訴之處分是否正確加以審查，以防止檢察
    機關濫權，法院並非檢察官之延伸，法院亦不負擔偵查之作為。依此立法精神，
    同法第二百五十八條第三項規定法院審查聲請交付審判案件時「得為必要之調查
    」，其調查證據之範圍，自應以偵查中曾顯現之證據為限；而同法第二百六十條
    對於不起訴處分已確定或緩起訴處分期滿未經撤銷因發現新事實新證據者得再行
    起訴之規定，其立法理由說明該條所謂不起訴處分已確定者，包括「聲請法院交
    付審判復經駁回者」之情形在內，是前述「得為必要之調查」，其調查證據範圍
    ，更應以偵查中曾顯現之證據為限，不得就告訴人新提出之證據再為調查，亦不
    得蒐集偵查卷以外之證據，否則，將與刑事訴訟法第二百六十條之再行起訴規定
    ，混淆不清，亦將使法院兼任檢察官而有回復「糾問制度」之虞；且法院裁定交
    付審判，即如同檢察官提起公訴使案件進入審判程序，是法院裁定交付審判之前
    提，必須偵查卷內所存證據已符合刑事訴訟法第二百五十一條第一項規定「足認
    被告有犯罪嫌疑」檢察官應提起公訴之情形，亦即該案件已經跨越起訴門檻，否
    則，縱或法院對於檢察官所認定之基礎事實有不同判斷，但如該案件仍須另行蒐
    證偵查始能判斷應否交付審判者，因交付審判審查制度並無如同再議救濟制度得
    為發回原檢察官續行偵查之設計，法院仍應依同法第二百五十八條之三第二項前
    段規定，以聲請無理由裁定駁回。
四、本院查：
  (一)原不起訴處分檢察官偵查結果，以：
    被告乙○○涉嫌偽造文書部分：
    被告乙○○供稱伊確曾於八十八年三月間，受僱於已故陳進棋之田上建設公司，
    並與陳進棋之妹陳碧菊共同處理該公司及陳進棋個人所有財務，惟堅決否認有如
    告訴意旨所指之偽造文書犯行，辯稱：伊係八十八年三月間，始受僱陳進棋，而
    上開與矽佳科技公司所簽訂之租賃契約二份，第一次係於八十七年六月一日簽訂
    ，因尚未進入公司，故與其無關；第二次則係在八十九年四月二十六日延續第一
    次之租約而簽立，亦非由伊代表田上建設公司與矽佳科技公司所簽訂，故伊無偽
    刻告訴人丙○○之印章並冒用告訴人名義及偽造其署押之情事；又其交付丙○○
    印章乙枚於告訴人乙節，係陳碧菊交付給伊，用以辦理公司及處理陳進棋個人財
    務所用，而非伊所偽刻等語。經查：(一)訊據證人即矽佳科技公司負責人吳健瀧到
    庭供稱：八十七年六月一日第一次與出租人丙○○所簽訂之房屋租賃契約，不是
    與丙○○本人簽訂的，而是伊親自拿契約書至百昕工業股份有限公司，與該公司
    內乙名自稱姓「陳」女子員工簽訂的，當時係該自稱姓「陳」女子在該契約書簽
    下「丙○○」名字及蓋上丙○○之印章後，伊才簽訂該契約書的，惟該女子並非
    在庭之丙○○本人，亦非在庭被告乙○○等語；另第二次之續約適逢其出國返回
    ，見該續約文件後渠即先寄送至百昕工業股份有限公司請其先簽章後，伊再簽下
    該契約，故不知該契約係何人所簽等語，核與被告所辯：與矽佳科技公司所簽訂
    之租賃契約二份均非為伊所為，彼此吻合。(二)證人陳碧菊到庭供稱：第一次簽訂
    之房屋租賃契約是公司乙名叫林麗杏之人代為簽訂的，第二次則係伊與同公司之
    李美佳二人至該矽佳科技公司找總經理洽談的（負責人吳健瀧出國），雙方曾就
    租期、減租等事宜交涉，並於契約末行增列備註一欄，以為續約條件，而加蓋於
    備註欄上丙○○之印文，則係伊帶留存於公司丙○○之印章加蓋的等語。又證人
    李美佳到庭亦供稱：第二次簽訂之房屋租賃續約，係伊與陳碧菊二人至該矽佳科
    技公司找總經理洽談的（負責人吳健瀧出國），雙方曾就租期、減租等事宜交涉
    ，並於契約末行增列備註一欄，以為續約條件，而加蓋於備註欄上丙○○之印文
    ，則係陳碧菊帶丙○○之印章至該公司加蓋的等語，足見被告所辯，尚非無據，
    應堪採信。被告既無偽刻印章並冒用告訴人名義及偽造其署押之客觀事實，即與
    刑法偽造文書罪之構成要件有違，自難單憑告訴人片面指訴而遽入人罪，應認被
    告之罪嫌尚有不足。
    被告甲○○涉嫌偽造文書部分：
    被告甲○○堅決否認有如告訴意旨所指偽造文書之犯行，辯稱：伊係因已故陳進
    棋之公司及其個人財務發生危機，銀行信用不好，經徵得伊之同意，伊始至彰化
    銀行松江分行開立帳戶，供陳進棋使用，至於公司營運狀況伊並未參與，另與和
    信公司簽訂租賃停車位之事宜，伊係授權妻子乙○○全權處理，伊並無偽刻陳進
    棋之印章並進而冒用陳進棋名義及偽造其署押之情事等語。經查：(一)被告乙○○
    到庭供稱：與和信公司簽訂租賃停車位之事宜，係受已故陳進棋之授權，並與公
    司李美佳共同簽訂的等語。又證人李美佳到庭亦供稱：係伊與乙○○二人，以陳
    進棋之名義與和信公司簽訂租賃停車停車位契約，其租金係採一年份計算，所收
    之租金全部軋入被告之帳戶後再提領使用等語，核與被告所辯情節大致相符，是
    被告辯稱：簽訂租賃停車位之事宜，伊係授權妻子乙○○全權處理，伊並未實際
    參與乙情，尚非虛妄。(二)證人即和信公司專員郭芳暉到庭供稱：簽約之時所用之
    契約，係伊公司先製作並蓋好負責人之印章後，再寄給陳進棋之公司核章，之後
    ，再擲回公司，並未有偽造署押之情事；至於支票抬頭及扣繳人以被告之名為之
    ，則係陳進棋公司內小姐告訴伊，要入被告之帳戶的等語，足見被告所辯：伊無
    偽刻陳進棋之印章並進而冒用陳進棋名義及偽造其署押之情事乙節，應堪採信。
    被告既無偽刻陳進棋之印章並進而冒用陳進棋名義及偽造其署押之客觀事實，揆
    諸前揭判例說明，即與刑法偽造文書罪之構成要件有間，應認被告之罪嫌尚有不
    足。
    被告乙○○、甲○○涉嫌侵占部分：
    二人均堅決否認有如告訴意旨所指侵占之犯行，被告乙○○辯稱：伊係八十八年
    三月間，始受僱於已故陳進棋之田上建設公司，並與其妹陳碧菊共同處理該公司
    及陳進棋個人所有財務，因陳進棋之公司及其個人財務發生危機，銀行信用不好
    ，經徵得其夫即被告甲○○同意，由其夫甲○○至彰化銀行松江分行開立帳戶，
    俾供陳進棋週轉資金、攤還債務及處理薪資等使用，伊並無侵占陳進棋及田上建
    務發生危機，銀行信用不好，經徵得伊之同意，伊始至彰化銀行松江分行開立帳
    戶，供陳進棋使用，至於公司營運狀況伊並未參與，伊係授權妻子乙○○全權處
    理，伊並無侵占陳進棋及田上建設公司之財物等語。經查：證人李美佳到庭供稱
    ：因已故陳進棋之公司及其個人財務不佳，銀行信用不好，所以才使用被告甲○
    ○彰化銀行松江分行帳戶，用以支付公司員工之薪資及給付告訴人（丙○○）母
    親每月月費和其他開銷等語；另證人林成俊到庭亦供稱：因已故陳進棋之公司及
    其個人財務出現危機，陳進棋親戚（如弟、妹等）均信用不好，所以才使用被告
    甲○○帳戶來處理田上建設公司員工之薪資、公司收入及租金等事宜，被告二人
    並無侵占陳進棋及田上建設公司之財物及丙○○之租金等語，核與被告二人所辯
    情節大致相符，是被告二人辯稱：伊並無侵占陳進棋及田上建設公司之財物乙情
    ，尚非無據。次查，被告甲○○於八十八年六月五日曾至彰化銀行松江分行開立
    帳戶（0000-00-00000-0000號），此有彰化銀行松江分行「綜合存款存摺」影本
    乙份附卷可稽，經觀諸該存摺於八十八年六月五日存入三萬元後，隨即於同年月
    二十三日即再存入一千八百七十八萬四千三百一十七元，並於同日支出一千萬元
    ，另至同年七月起即陸續有車位租金、房屋租金及他支、稅金等資料數百筆，此
    有彰化銀行松江分行綜合存款存摺存款頁影本二十五頁附卷可參，足徵被告二人
    辯稱：該彰化銀行松江分行帳戶，係用以支付公司員工之薪資、公司收入及租金
    乙節，應堪採信。是被告二人既無就業務上易持有為所有之不法意圖，揆諸前揭
    判例說明，即與刑法侵占罪之構成要件有間，應認被告之罪嫌尚有不足。綜上所
    述，復查無其他積極證據，足資證明被告二人涉有偽造文書、侵占等犯行，自難
    僅憑告訴人片面之指訴，遽為不利被告犯罪事實之認定，應認被告罪嫌尚有不足
    。
  (二)聲請人以上開聲請交付審判之理由，聲請再議，業據臺灣高等法院檢察署檢察長
    於處分書審酌：(一)田上建設公司積欠安泰銀行之貸款債務高達八億九千四百五十
    四萬，借款人為「田上建設、闕圭裕、陳碧菊、陳進棋、陳進坪、陳碧嬌、丙○
    ○」，其中陳進棋係田上建設公司之負責人、陳進坪、陳碧嬌、陳碧菊三人為陳
    進棋之弟、姐、妹，闕圭裕係陳進棋之姐夫，丙○○為陳進棋之前配偶，所有貸
    款人均有親戚關係，則該公司係家族公司乃不爭之事實，從而家族公司內相關資
    產，以家族名義登記，事實上用作公司之營運，此乃社會經濟行為上常有之事，
    否則何以聲請人對於自有房屋車位資產，長期出租均不詳其情，直至被強制執行
    通知始知其情？自不能以聲請人有產權名義即否認家族事業上負責人以家族成員
    名義登記之事實。(二)九十二年八月二十六日上午十時許，在臺灣士林地方法院檢
    察署第六偵查庭開庭時，聲請人自承百昕工業公司係掛其名為負責人，但未實際
    參與公司之營運，所以不了解其情等語。證人陳碧菊作證時表示「與矽佳公司之
    租約係田明公司業務部門之林麗杏小姐簽名蓋章。與和信簽約不知何人蓋章，因
    公司裏每個人均刻有很多章，而由乙○○交給聲請人之章係其交給乙○○轉交的
    。」，證人李美佳結證：「係伊及乙○○與和信公司簽約，租金係開一份，軋入
    甲○○戶頭提領，因欠稅及怕被查封，所以才會借甲○○帳戶來使用……用以支
    付薪資要給聲請人母親每月月費要及其他開銷……第二份與矽佳公司簽註合約於
    「備註」欄加註延長日期字據係我填寫的印章是陳碧菊交給我蓋的，那時係我們
    二人一同去矽佳公司，談減租金時所增列的，印章不是我刻的。」，而陳碧菊亦
    直承李美佳簽約時，由伊帶公司之聲請人印章蓋章的等語。證人林成俊結證：「
    因公司出現財務危機，陳進棋親戚均信用破產，所以才會借用甲○○帳戶用以存
    入公司收入、租金、支付員工薪資等，此事實於聲請人與陳進棋談離婚條件時，
    陳進棋有告知聲請人，聲請人應該知情。況乙○○、甲○○二人均被公司用至信
    用破產，所以沒有侵占情事。」，且聲請人亦承每月有領公司四萬元之事實等語
    。再查本次開庭時，聲請人始終在場，庭中對於證人之證述亦無異議，堪信被告
    二人所辯屬實，尚無何事證可資證明被告有何侵占犯行。(三)至於借用人頭當然以
    其名作為所得扣繳對象，否則如何相符，聲請人指摘要離事實。(四)至於是否有繳
    房屋稅與公司之營運是否有資力足敷繳納為斷，與被告是否涉犯侵占無關。(五)至
    於公司在一段期間停業，但非解散，其間有關公司之租金收入、尚在職處理公司
    相關租賃、稅務之員工之薪資仍無從解免，被告之指摘容有誤會。綜上各節本件
    原承辦檢察官依調查所得證據資料為不起訴處分，於法並無違誤。
  (三)原不起訴處分及駁回再議之處分，就聲請交付審判各節理由均已詳敘所憑證據及
    認定之理由，核無訛誤，本件被告罪嫌由卷內資料從形式上觀察，仍未達於起訴
    之門檻。聲請人又以原處分就坐落桃園縣楊梅鎮○○路六號建物及四個車位為其
    所有，該車位既非屬陳進棋所有，而被告等在出租時其租賃契約上所載之所有權
    人為陳進棋，被告乙○○辯稱其係受陳進棋之授權云云，即非屬實，原處分書卻
    認此屬家族公司內之資產營運問題，且自八十八年開始出租後，即有租金收入，
    為何不去繳自八十八年至九十一年間所積欠之房屋稅一百五十一萬餘元，又依被
    告所言陳進棋銀行信用不好，有財務危機，甲○○之帳戶係借予陳進棋使用，則
    和信公司之租金所得扣繳人應為陳進棋，而不應為人頭戶甲○○，此種借人頭給
    人用，尚須承擔租金所得之報稅責任，豈符事實，而依陳進棋八十七年綜合所得
    稅結算申報書觀之，陳進棋由田上建設公司領有三百二十八萬餘元薪資及一百零
    六萬餘元營利所得，足見陳進棋財力狀況十分良好，而被告所提自行編製借貸及
    資產明細表中，其借貸金額八億九千四百五十四萬元，而供擔保之資產總值為十
    億一千九百二十五萬元（尚有楊梅之二棟建物未載其價值），是以田上建設公司
    之總資產尚超過負債，豈有需要借用他人帳戶使用，且匯款入該帳戶者，大皆為
    被告甲○○、乙○○，並無任何一筆款項係由田上公司或陳進棋匯入，八十八年
    六月二十三日、同年八月十八日各支出一千萬元款項均係轉作定期存款，則被告
    二人及證人李美佳、林成俊等人所稱陳進棋八十八年間財務發生危機，而有借用
    被告帳戶之必要，即非無疑等諸點，原檢察官未深入了解事證即遽信被告所言而
    為不起訴處分，駁回再議處分亦對此未予細查云云，然被告乙○○辯稱係八十八
    年三月間受僱陳進棋，與矽佳科技公司所簽訂之租賃契約二份，第一次係於八十
    七年六月一日簽訂，當時伊尚未進入公司，故與其無關，第二次則係在八十九年
    四月二十六日續約，亦非由伊代表田上建設公司與矽佳科技公司所簽訂，而與和
    信公司所簽訂之租賃停車位契約，是被告乙○○受已故陳進棋授權，並與李美佳
    共同以陳進棋名義簽訂，所收租金入被告甲○○帳戶後再提領使用等情，經核與
    證人即矽佳科技公司負責人吳健瀧到庭證稱第一次簽約是在百昕工業股份有限公
    司與乙名自稱為姓「陳」女子員工簽約，該名女子並非被告乙○○，第二次之續
    約則不知是百昕公司內部何人所簽；證人即陳進棋之妹陳碧菊、田上建設公司職
    員李美佳證稱第一次簽約是公司內部他名員工代簽，第二次是伊二人至矽佳科技
    公司找總經理洽談，而備註欄上丙○○之印文是陳碧菊加蓋；與和信公司簽立停
    車位租賃契約，係李美佳與乙○○以陳進棋名義簽立，所收租金入被告甲○○之
    帳戶，供田上建設公司提領使用等證詞相符。被告甲○○則辯稱係因已故陳進棋
    之公司及個人財務發生危機，銀行信用不好，經徵得伊之同意，伊始至彰化銀行
    松江分行開立帳戶，供陳進棋使用等節，亦經證人李美佳、陳進棋特別助理林成
    俊結證屬實。足見被告二人所辯，尚非虛妄。又田上建設公司積欠安泰銀行之貸
    款債務高達八億九千四百五十四萬，借款人為「田上建設、闕圭裕、陳碧菊、陳
    進棋、陳進坪、陳碧嬌、丙○○」，有安泰銀行債務表列影本一紙在卷可稽，其
    中陳進棋係田上建設公司之負責人、陳進坪、陳碧嬌、陳碧菊三人為陳進棋之弟
    、姐、妹，闕圭裕係陳進棋之姐夫，丙○○為陳進棋之前配偶，所有貸款人均有
    親戚關係，且經安泰銀行列為同一關係催收債務，則該公司係家族公司乃不爭之
    事實，從而家族公司內相關資產，以家族名義登記，事實上用作公司之營運，此
    乃社會經濟行為上常有之事，否則何以聲請人對於自有房屋車位資產，長期出租
    均不詳其情，直至被強制執行通知始知其情？自不能以聲請人有產權名義即否認
    家族事業上負責人以家族成員名義登記之事實。聲請人質疑若系爭房屋及停車位
    屬陳進棋家族所有，何須以伊為借款名義人向銀行借貸，又何以伊與陳進棋離婚
    後，系爭房屋及停車位未移轉登記返還陳進棋家族？然查系爭房屋既登記為聲請
    人，則用聲請人為債務人名義，以系爭房屋向金融機關為擔保借款，並未悖於常
    情；另聲請人與陳進棋於九十年十月間離婚，而系爭房屋在九十年間經台灣桃園
    地方法院執行處為查封登記，有建物登記謄本可徵，建物登記謄本上雖未註明查
    封登記之日期，若查封登記日期在聲請人與陳進棋離婚之前，則二人雖然離婚，
    陳進棋亦無法要求將系爭房屋移轉登記為陳進棋家族所有，如二人離婚在查封登
    記之前，但系爭房屋既在同年間為安泰銀行聲請強制執行，顯示系爭房屋之價值
    減損，且借款人已無力繳納系爭房屋之貸款利息，陳進棋家族基於現實考量，當
    不會另行繳納稅金或費用而將已無甚大價值之系爭房屋移轉登記之理？足見原處
    分認系爭房屋及停車位之出租屬家族公司內之資產管理問題，並未悖於經驗法則
    及論理法則。再者，觀諸被告甲○○於八十八年六月五日於彰化銀行松江分行所
    開立帳戶（0000-00-00000- 0000號）之存摺影本，在八十八年六月二十三日存
    入一千九百一十七萬餘元，隨即於同日支出一千萬元，於同年七月起即陸續有車
    位租金、房屋租金及他支、稅金等資料數百筆，其後二、三年內經常為數十萬元
    以上之收支，如此龐大收支，顯非供個人資金調度使用，再佐以聲請人代理陳炳
    煌於八十九年四月二十六日與陳進棋簽立之協議書載明：乙方（陳進棋）於民國
    八十九年三月二十四日償還新台幣一百萬元正予甲方（陳炳煌），業經甲方收執
    。而稽之上開帳戶存摺明細，於八十九年三月二十四日有提領一百萬元之紀錄，
    核與上開協議支付情節相符，益證該帳戶確係供田上建設公司及陳進棋家族使用
    。雖聲請人認田上建設公司之總資產超過負債，應無借用他人帳戶必要，然聲請
    人既自承未實際參與公司營運，則公司內部財務之真實狀況為何，恐不能僅以公
    司資產總值與向銀行借貸款項二項金額為斷，至租金收入是否應用於繳納房屋稅
    亦屬公司內部之營運事項，與被告有否侵占無涉。又聲請交付審判制度，僅係就
    卷內證據以為審酌是否達到起訴門檻而已，並非謂可蒐集卷外之證據以為判斷，
    已如前述，聲請人以被告冒聲請人之名出租予矽佳科技公司，係因被告不交付矽
    佳公司相關設廠資料，矽佳公司無法在租賃標的物上辦理工廠登記，致矽佳公司
    不便開立租金扣繳憑單，其目的乃恐扣繳憑證將寄予陳進棋、聲請人，則被告偽
    造文書、侵占之事實將遭拆穿，而請求傳訊矽佳公司人員作證等情，而認調查未
    盡云云，自難准許，否則將使法院兼任檢察官而有回復「糾問制度」之虞。
五、綜上所述，原不起訴處分書及聲請再議處分書既已詳予調查偵查卷內所存證據，
    並敘明所憑證據及判斷理由，認既無積極證據證明被告涉有聲請人所指訴之偽造
    文書、侵占之故意，不足認定被告涉有本件偽造文書、侵占之犯行；且原處分所
    載證據取捨及事實認定之理由，尚無違背經驗法則或論理法則之情事，是原檢察
    官及臺灣高等法院檢察署檢察長以被告犯罪嫌疑不足，分別予以不起訴處分及駁
    回再議之聲請，並無不當。本件聲請交付審判意旨仍執陳詞，徒憑己意指摘檢察
    官偵查未備及推理不妥，或以偵查卷以外之新證據方法請求交付審判，實無理由
    ，本院認本件無得據以交付審判之事由存在，聲請人聲請交付審判，應予駁回。
六、依刑事訴訟法第二百五十八條之三第二項前段，裁定如主文。
中        華        民        國    九十三    年  　五 　月   二十八    日
                                          臺灣士林地方法院刑事第四庭
                                            審判長法  官  林  秀  鳳
                                                  法  官  周  明  鴻
                                                  法  官  何  信  慶
右正本證明與原本無異。
本件不得抗告。
                                                  書記官  楊  哲  偉
中　　　華　　　民　　　國　　九十三　　年　　　五　　　月　　 三十 　　日
